【裁判字號】    98,訴,185
【裁判日期】    980828
【裁判案由】    違反槍砲彈藥刀械管制條例
【裁判全文】
臺灣新竹地方法院刑事判決               98年度訴字第185號
公  訴  人  臺灣新竹地方法院檢察署檢察官
被      告  乙○○
                      號
指定辯護人  本院公設辯護人甲○○
上列被告因違反槍砲彈藥刀械管制條例案件，經檢察官提起公訴
（98年度偵字第946號） ，本院判決如下：
    主  文
乙○○未經許可，持有空氣槍，處有期徒刑貳年，併科罰金新臺
幣陸萬元，罰金如易服勞役，以新臺幣壹仟元折算壹日，緩刑肆
年。扣案之空氣槍壹支（槍支管制編號0000000000號）、不鏽鋼
彈殼拾參個、塑膠物貳個、滅音器壹個、鋼珠貳包均沒收。
    事  實
一、乙○○明知具有殺傷力之空氣槍，係槍砲彈藥刀械管制條例
    所管制之槍枝，非經主管機關許可不得持有，竟於民國97年
    8 、9 月間某日，透過雅虎奇摩拍賣網路交易之方式，向真
    實姓名年籍不詳之成年男子，購買具有殺傷力之空氣槍1 支
    （槍枝管制編號0000000000），該賣家除售出空氣槍1 支外
    ，尚附贈填裝有BB彈之不鏽鋼鋼瓶13個、置放鋼瓶之塑膠物
    2 個、滅音器1 個，並以宅急便託運至乙○○工作地點即新
    和營造有限公司設在新竹縣北埔鄉○○街24號北埔國小操場
    旁工地工寮，乙○○將之放置在該工地鐵皮屋宿舍內，自斯
    時起即未經許可而持有該支空氣槍，並自行添購鋼珠以供該
    支空氣槍使用。嗣於98年1 月19日傍晚6 時30分許，在上開
    鐵皮屋內為警查獲，並扣得空氣槍1 支（起訴書誤載為16支
    ，業經公訴人當庭更正）、不鏽鋼彈殼13個、塑膠物2 個、
    滅音器1 個、鋼珠2 包。
二、案經台中市警察局第五分局報告臺灣新竹地方法檢察署檢察
    官偵查起訴。
    理  由
一、按被告以外之人於審判外之言詞或書面陳述，除法律有規定
    者外，不得作為證據；被告以外之人於審判外之陳述，雖不
    符合同法第159條之1至第159條之4之規定，但經當事人於審
    判程序同意作為證據，法院審酌該言詞陳述或書面陳述作成
    時之情況，認為適當者，亦得為證據。當事人、代理人或辯
    護人於法院調查證據時，知有第159條第1項不得為證據之情
    形，而未於言詞辯論終結前聲明異議者，視為有前項之同意
    ，刑事訴訟法第159條第1項及第159條之5分別定有明文。本
    件被告及辯護人於本院準備程序及審理時，均表示對於檢察
    官所提各項證據方法之證據能力並無意見，本院審酌上開各
    該證據均非非法取得之證據，並無證據力明顯過低之情形，
    復經本院於審判期日就上開證據進行調查、辯論，依法自有
    證據能力，合先敘明。
二、上開事實迭據被告乙○○於警詢、偵查及本院行準備程序暨
    審理中坦承不諱，且有空氣槍1 支、不鏽鋼彈殼13個、塑膠
    物2 個、滅音器1 個、鋼珠2 包扣案可稽，而扣案之槍枝、
    鋼瓶及鋼珠，經送請內政部警政署刑事警察局鑑驗結果，該
    槍枝係氣體動力式槍枝，以小型高壓氣體鋼瓶內氣體為發射
    動力，經以金屬彈丸測試3 次，其中彈丸（直徑6.0mm 、重
    量0.88g） 最大發射速度為145 公尺／秒，計算其動能為9.
    2 焦耳，換算其單位面積動能為32焦耳／平方公分，送鑑鋼
    瓶13個係非制式金屬彈殼，送鑑鋼珠2 包係金屬彈丸，此有
    該局98年2 月26日刑鑑字第0980013194號鑑驗書附卷可憑（
    參偵卷第60頁），參照內政部警政署刑事警察局及日本科學
    警察研究所各以活豬、人體測試彈丸單位面積動能達24焦耳
    ／平方公分、20焦耳／平方公分，即足穿入豬皮及人體皮肉
    層等研究結果，則對照上開數據，被告所持有之該支空氣槍
    ，應有殺傷力。此外，並有被告使用帳號defish520 在奇摩
    拍賣網站購買物品之網頁資料及其帳號資料與相片4 張存卷
    可佐（參偵卷第29-48 頁、第54-55 頁），應認被告與事實
    相符，本件事證明確，被告犯行堪以認定。
三、核被告所為，係犯槍砲彈藥刀械管制條例第8 條第4 項之未
    經許可持有空氣槍罪。被告並無任何前科，有臺灣高等法院
    被告前案紀錄表在卷可證，其為新和營造有限公司之工地主
    任，尚須奉養雙親，此有在職證明申請單及戶籍謄本、存摺
    影本附卷足憑（參本院卷第22-30 頁），其係在拍賣網站因
    一時好奇而購入上開空氣槍，惟經鑑驗發現扣案之空氣槍其
    單位面積動能尚非強大，且被告於本院審理時供稱僅用該空
    氣槍打寶特瓶等語，堪認被告現有正當之工作，持有空氣槍
    之動機單純，對於槍枝之使用管控亦自我節制，復無證據證
    明其持以從事不法惡行，則被告持有前揭空氣槍對社會治安
    應不致產生嚴重之危害，衡諸上情，可認其犯案情節尚屬輕
    微，惟法定刑度甚重，足以引起社會上一般人之同情，其犯
    罪情狀顯有可憫恕之處，於科以法定最低刑度仍嫌過重，爰
    依刑法第59條之規定，酌量減輕其刑。爰審酌被告無何前科
    之素行、購買持有上開空氣槍之犯罪動機與目的、持有槍枝
    之數量僅有1 支、並未以上開槍枝供犯罪使用，對於社會治
    安危害不大及坦認犯行之犯罪後態度等一切情狀，量處如主
    文所示之刑及罰金部分諭知如易服勞役之折算標準。末查被
    告前未曾受有期徒刑以上刑之宣告，且有正當之工作，均如
    前述，其因一時失慮觸犯本件罪刑，經此次偵審程序及刑之
    宣告，對於持有管制槍枝之嚴重性當知所警惕，日後應無再
    犯之虞，本院綜核各情，認上開有期徒刑及罰金刑之宣告，
    已足策其自新，所宣告之刑以暫不執行為適當，爰併諭知緩
    刑4 年，以啟向上。
四、扣案之空氣槍1 支（槍枝管制編號0000000000），係屬違禁
    物，應依刑法第38條第1 項第1 款之規定宣告沒收。其餘扣
    案之不鏽鋼彈殼13個、塑膠物2 個、滅音器1 個及鋼珠2 包
    ，係被告所有供發射上開槍枝所用之物，業具被告供承在卷
    ，應依同條項第2 款宣告沒收。
據上論斷，應依刑事訴訟法第299 條第1 項前段，槍砲彈藥刀械
管制條例第8 條第4 項，刑法第11條前段、第42條第3 項、第59
條、第38條第1 項第1 款、第2 款、第74條第1 項第1 款，判決
如主文。
本案經檢察官洪期榮到庭執行職務。
中    華    民    國    98    年    8     月    28    日
                  刑事第三庭  審判長法  官  賴淑敏
                                    法  官  楊數盈
                                    法  官  林惠君
以上正本證明與原本無異。
如不服本判決應於收受本判決後10日內向本院提出上訴書狀，上
訴書狀應敘述具體理由。上訴書狀未敘述上訴理由者，應於上訴
期間屆滿後20日內補提理由書狀於本院 (均須按他造當事人之人
數附繕本 )「切勿逕送上級法院」。
中    華    民    國    98    年    8     月    31    日
                                    書記官  劉亭筠
附錄法條：
槍砲彈藥刀械管制條例第8條第4項
未經許可，持有、寄藏或意圖販賣而陳列第1項所列槍枝者，處3
年以上10年以下有期徒刑，併科新臺幣700萬元以下罰金。


司法院資訊處製作；財團法人民間司法改革基金會備份。
